---
title: "Arboles de Decision"
author: "Gonzalo Ríos Barceló"
output: html_notebook
---

### DATASET ADULT CENSUS INCOME DE KAGGLE

```{r}
library(tidyverse)
```

```{r}
adult_df <- read_csv("C:\\Users\\Educa informatica\\Desktop\\CIENCIAS DE DATOS\\CSV, EXCELS, ETC\\archivos csv\\adult.csv", show_col_types = FALSE)
```

### EDA

```{r}
head(adult_df)
```

```{r}
str(adult_df)
```

```{r}
summary(adult_df)
```

```{r}
dim(adult_df)
sum(is.na(adult_df))
```

```{r}
hist(adult_df$age, col = "skyblue", breaks = 50)
```

```{r}
table(adult_df$workclass)
```

```{r}
table(adult_df$occupation)
```

```{r}
table(adult_df$education)
```

```{r}
table(adult_df$sex)
```

```{r}
table(adult_df$relationship)
```

```{r}
table(adult_df$marital.status)
```

```{r}
table(adult_df$race)
```

```{r}
table(adult_df$native.country)
```

### Distribucion variable target

```{r}
table(adult_df$income)
prop.table(table(adult_df$income))
```

```{r}
colSums(adult_df == "?") / nrow(adult_df)
```

Como vimos en varias columnas tenemos el valor "?", por lo que probaremos varias formas de tratar con este valor. Por ejemplo eliminando directamente las filas que lo contienen o estableciendo valores 0/NULL y evaluando el modelo. O cambiando los valores por media/mediana/moda, dependiendo el tipo de variable.

```{r}
adult_filtered <- adult_df
```

### Para usar la funcion Mode() debemos importar DescTools

```{r}
library(DescTools)
adult_filtered <- adult_filtered %>%
  mutate(workclass = ifelse(workclass=="?", Mode(workclass), workclass),
         occupation = ifelse(occupation=="?", Mode(occupation), occupation),
         native.country = ifelse(native.country=="?", Mode(native.country), native.country)
         )
colSums(adult_filtered == "?")
```

```{r}
adult_df2 <- adult_df %>%
  filter(workclass != "?", occupation != "?", native.country != "?")

colSums(adult_df2 == "?")
```

Ahora tengo 3 conjuntos de datos: adult_df con los datos originales sin modificar. adult_df2 sin las filas que contienen valores iguales a "?" y adult_filtered donde se cambiaron los valores "?" por la moda de la columna. Resta evaluar con cada dataset y ver como nos va.

## Arbol de decision con adult_df

```{r}
library(rpart)
library(rpart.plot)
library(caret)
```

### Establecer como factor la variable target

```{r}
adult_df <- adult_df %>%
  mutate_at("income", factor)
adult_df
```

### Datos de entrenamiento

```{r}
set.seed(1)
adult_training <- sample_frac(adult_df, .7)
```

### Datos de testeo

```{r}
adult_testing <- anti_join(adult_df, adult_training)
```

### Entrenar el modelo

```{r}
adult_tree <- rpart(formula = income~., data=adult_training)
```

### Evaluar el modelo

```{r}
adult_tree
```

### Grafico del modelo

```{r}
rpart.plot(adult_tree)
```

### Primera predict

```{r}
prediccion_1 <- predict(adult_tree, newdata = adult_testing, type = "class")
```

### Matriz de confusion

```{r}
confusionMatrix(prediccion_1, adult_testing[["income"]])
```

### SEGUNDO ARBOL

```{r}
adult_df <- adult_df %>%
  filter(native.country != "Holand-Netherlands")
set.seed(2)
adult_training2 <- sample_frac(adult_df, .7)
adult_testing2 <- setdiff(adult_df, adult_training2)
adult_tree_2 <- rpart(formula = income~., data=adult_training2)
prediccion_2 <- predict(adult_tree_2, newdata=adult_testing2, type="class")
```

```{r}
rpart.plot(adult_tree_2)
```

```{r}
confusionMatrix(prediccion_2, adult_testing2[["income"]])
```

### PROBAMOS HACER 2 ARBOLES DE CADA UNO DE LOS OTROS 2 DATASETS

```{r}
adult_filtered <- adult_filtered %>%
  mutate_at("income", factor) %>%
  filter(native.country != "Holand-Netherlands")

set.seed(1694)

adult_training4 <- sample_frac(adult_filtered, .7)
adult_testing4 <- setdiff(adult_filtered, adult_training4)
adult_tree4 <- rpart(formula = income ~ ., data = adult_training4)
prediccion_4 <- predict(adult_tree4, newdata = adult_testing4, type = "class")
confusionMatrix(prediccion_4, adult_testing4[["income"]])
```

```{r}
rpart.plot(adult_tree4)
```

```{r}
set.seed(1724)
adult_training5 <- sample_frac(adult_filtered, .7)
adult_testing5 <- setdiff(adult_filtered, adult_training5)
adult_tree5 <- rpart(formula = income ~ ., data = adult_training5)
prediccion_5 <- predict(adult_tree5, newdata = adult_testing5, type="class")
confusionMatrix(prediccion_5, adult_testing5[["income"]])
```

```{r}
rpart.plot(adult_tree5)
```

```{r}
adult_df2 <- adult_df2 %>%
  mutate_at("income", factor)
set.seed(4125)
adult_training6 <- sample_frac(adult_df2, .7)
adult_testing6 <- setdiff(adult_df2, adult_training6)
adult_tree6 <- rpart(formula = income ~ ., data = adult_training6)
prediccion_6 <- predict(adult_tree6, newdata = adult_testing6, type="class")
confusionMatrix(prediccion_6, adult_testing6[["income"]])
```

```{r}
rpart.plot(adult_tree6)
```

```{r}
adult_df2 <- adult_df2 %>%
  filter(native.country != "Holand-Netherlands")
set.seed(3534)
adult_training7 <- sample_frac(adult_df2, .7)
adult_testing7 <- setdiff(adult_df2, adult_training7)
adult_tree7 <- rpart(formula = income ~ ., data=adult_training7)
prediccion_7 <- predict(adult_tree7, newdata=adult_testing7, type="class")
confusionMatrix(prediccion_7, adult_testing7[["income"]])
```

```{r}
rpart.plot(adult_tree7)
```

```{r}
adult_filtered <- adult_filtered %>%
  mutate(education = case_when(
    education %in% c("Preschool", "1st-4th", "5th-6th", "7th-8th") ~ "Primaria",
    education %in% c("HS-grad", "9th", "10th", "11th", "12th") ~ "Secundaria",
    education %in% c("Assoc-acdm", "Assoc-voc", "Bachelors", "Masters", 
                     "Doctorate", "Prof-school", "Some-college") ~ "College"))
```

```{r}
table(adult_filtered$education)
```

```{r}
table(adult_filtered$relationship)
```

```{r}
adult_filtered <- adult_filtered %>%
  mutate(relationship = case_when(
    relationship %in% c("Not-in-family", "Other-relative", "Own-child", "Unmarried") ~ "Other",
    relationship == "Husband" ~ "Husband",
    relationship == "Wife" ~ "Wife",
    TRUE ~ relationship))
```

```{r}
set.seed(2424)
adult_training8 <- sample_frac(adult_filtered, .7)
adult_testing8 <- setdiff(adult_filtered, adult_training8)
adult_tree8 <- rpart(formula = income ~ ., data=adult_training8)
prediccion_8 <- predict(adult_tree8, newdata = adult_testing8, type="class")
confusionMatrix(prediccion_8, adult_testing8[["income"]], positive=">50K")
```

```{r}
rpart.plot(adult_tree8)
```

```{r}
table(adult_filtered$marital.status)
```

```{r}
adult_filtered <- adult_filtered %>%
  mutate(marital.status = case_when(
    marital.status %in% c("Married-spouse-absent", "Married-AF-spouse", "Married-civ-spouse") ~ "Married",
    marital.status %in% c("Divorced", "Widowed", "Separated") ~ "Not-married",
    marital.status == "Never-married" ~ "Never-married",
    TRUE ~ marital.status
  ))
```

```{r}
table(adult_filtered$relationship)
```

```{r}
set.seed(1232)
adult_training9 <- sample_frac(adult_filtered, .8)
adult_testing9 <- setdiff(adult_filtered, adult_training9)
adult_tree9 <- rpart(formula = income ~ ., data=adult_training9)
prediccion_9 <- predict(adult_tree9, newdata=adult_testing9, type="class")
confusionMatrix(prediccion_9, adult_testing9[["income"]])
```

```{r}
rpart.plot(adult_tree9)
```
