---
title: "ONLINE RETAIL ANALYSIS"
author: "Gonzalo Rios Barcelo"
date: 24/01/2025
output: html_notebook
---

### Librerias a usar

```{r}
library(arules)
library(arulesViz)
library(tidyverse)
library(plotly)
library(readxl)
```


### Dataset a trabajar: ONLINE RETAIL (UCI)

```{r}
ruta <-file.choose()
```


```{r}
online_retail <- read_xlsx(ruta)
head(online_retail)
```

## EDA y Limpieza/Transformación de datos

```{r}
summary(online_retail)
```
```{r}
str(online_retail)
```

```{r}
colSums(is.na(online_retail))
```

```{r}
sum(duplicated(online_retail))
```
```{r}
online_retail <- online_retail %>%
  drop_na() %>%
  distinct()
```

```{r}
sort(table(online_retail$Country), decreasing=TRUE)
```
```{r}
online_retail <- online_retail %>%
  mutate(Country = case_when(Country == "EIRE" ~ "Ireland",
                             Country == "RSA" ~ "South Africa",
                             TRUE ~ Country))
```


```{r}
top_10_countries <- head(sort(table(online_retail$Country), decreasing=TRUE), 10)
top_10_countries_df <- as.data.frame(top_10_countries)
colnames(top_10_countries_df) <- c("Country", "Frequency")
```

```{r}
ggplot(top_10_countries_df, aes(x=reorder(Country, Frequency), y=log(Frequency), fill=factor(Country))) +
  geom_bar(stat="identity", color="black", show.legend = FALSE) +
  geom_text(aes(label= Frequency), vjust=-0.5, hjust=5, size=3) +
  theme_minimal() +
  labs(title="Paises con más pedidos", x=NULL, y="Frecuencia") +
  coord_flip() +
  theme(plot.title=element_text(hjust=0.5))
```
```{r}
typeof(online_retail$InvoiceDate)
```
```{r}
online_retail <- online_retail %>%
  mutate(InvoiceDate = as.Date.POSIXct(InvoiceDate))
```

```{r}
online_retail$Total_Sold <- online_retail$Quantity * online_retail$UnitPrice
```

```{r}
head(online_retail)
```
```{r}
cancelaciones <- online_retail %>%
  filter(grepl("^C", InvoiceNo) & StockCode != "D") %>%
  pull(InvoiceNo)

retail_limpio <- online_retail %>%
  filter(!InvoiceNo %in% cancelaciones & !paste0("C", InvoiceNo) %in% cancelaciones)
```

```{r}
summary(retail_limpio)
```
```{r}
retail_limpio %>%
  filter(UnitPrice == 0)
```

```{r}
retail_limpio <- retail_limpio %>%
  filter(UnitPrice > 0)
```


```{r}
descuentos <- retail_limpio %>%
  filter(grepl("^C", InvoiceNo)) %>%
  group_by(CustomerID) %>%
  summarise(Total_disc = sum(Total_Sold))

descuentos
```

```{r}
gastos_consumidor <-retail_limpio %>%
  filter(StockCode != "D") %>%
  group_by(CustomerID) %>%
  summarise(Total_Spent = sum(Total_Sold))

gastos_consumidor %>%
  filter(CustomerID %in% descuentos$CustomerID)
```

```{r}
gastos_consumidor <- gastos_consumidor %>%
  filter(CustomerID %in% descuentos$CustomerID) %>%
  mutate(Total_Spent = Total_Spent + descuentos$Total_disc)

gastos_consumidor
```

```{r}
retail_limpio %>%
  filter(grepl("^C", InvoiceNo))
```

```{r}
retail_limpio <- retail_limpio %>%
  filter(!grepl("^C", InvoiceNo))
```

```{r}
dim(retail_limpio)
```

```{r}
top_country_sales <- retail_limpio %>%
  group_by(Country) %>%
  summarise(Total_Country_Sales = sum(Total_Sold)) %>%
  arrange(desc(Total_Country_Sales))
top_10_country_sales <- head(top_country_sales, n=10)

ggplot(top_10_country_sales, aes(x=reorder(Country, Total_Country_Sales), y=Total_Country_Sales, fill=factor(Country))) +
  geom_bar(stat="identity", show.legend = FALSE) +
  labs(title="Total vendido por país", x=NULL, y="Total") +
  scale_y_continuous(labels=scales::label_comma()) +
  coord_flip() +
  theme_minimal() + 
  theme(plot.title = element_text(hjust=0.5))
```
```{r}
# Total Vendido Sin United Kingdom
top_sales <- retail_limpio %>%
  filter(Country != "United Kingdom") %>%
  group_by(Country) %>%
  summarise(Total_Country_Sales = sum(Total_Sold)) %>%
  arrange(desc(Total_Country_Sales))
top_10 <- head(top_sales, n=10)

ggplot(top_10, aes(x=reorder(Country, Total_Country_Sales), y=Total_Country_Sales, fill=factor(Country))) +
  geom_bar(stat="identity", show.legend = FALSE) +
  labs(title="Total vendido por país", subtitle="(Sin UK)", x=NULL, y="Total") +
  scale_y_continuous(labels=scales::label_comma()) +
  coord_flip() +
  theme_minimal() + 
  theme(plot.title = element_text(hjust=0.5),
        plot.subtitle = element_text(hjust=0.5))
```

```{r}
range(retail_limpio$InvoiceDate)
```

```{r}
cantidad_ventas_diarias <- retail_limpio %>%
  group_by(InvoiceDate) %>%
  summarise(Count=n())

ggplot(cantidad_ventas_diarias, aes(x=InvoiceDate, y=Count)) +
  geom_line(col="red") +
  labs(title="Cantidad vendida", subtitle="(2010/12/01 - 2011/12/09)", x=NULL) +
  theme_minimal() + 
  theme(plot.title=element_text(hjust=0.5),
        plot.subtitle=element_text(hjust=0.5))
```
```{r}
total_diario <- retail_limpio %>%
  group_by(InvoiceDate) %>%
  summarise(Total = sum(Total_Sold))

ggplot(total_diario, aes(x=InvoiceDate, y=Total)) +
  geom_line(col="orange") +
  labs(title="Valor total vendido", subtitle="(2010/12/01 - 2011/12/09)", x=NULL) +
  theme_minimal() +
  theme(plot.title=element_text(hjust=0.5),
        plot.subtitle=element_text(hjust=0.5))
```
## REGLAS DE ASOCIACIÓN

```{r}
transacciones <- retail_limpio %>%
  select(InvoiceNo, Description)

transacciones
```
```{r}
transac_list <- split(transacciones$Description, transacciones$InvoiceNo)
head(transac_list)
```

```{r}
transac_encoded <- as(transac_list, "transactions")
```
```{r}
itemsets <- apriori(transac_encoded, parameter = list(support=0.0167, target="frequent itemsets"))
summary(itemsets)
```

```{r}
top5_itemsets <- sort(itemsets, by="support", decreasing=TRUE)[1:5]
inspect(top5_itemsets)
```

```{r}
as(top5_itemsets, "data.frame") %>%
  ggplot(aes(x=reorder(items, support), y=support)) +
  geom_col(fill="skyblue3",  width=0.5) +
  labs(x="items", y="soporte") +
  coord_flip() +
  theme_bw()
```

Tengo 392.692 transacciones, y quiero las reglas que aparecen al menos en el 20% de transacciones mensuales.
Transacciones mensuales = 392.692 / 12 -> 32.724,333 * 0.2 -> 6544,867
Umbral Supp -> 6544,867 / 392.692 = 0,0167

```{r}
transac_reglas <- apriori(transac_encoded, parameter=list(supp=0.0167, conf=0.5))
```
```{r}
print(paste("Reglas generadas:", length(transac_reglas)))
```


```{r}
transac_reglas_df <- as(transac_reglas, "data.frame")

transac_reglas_sorted <- transac_reglas_df %>%
  arrange(desc(lift))

transac_reglas_sorted
```

```{r}
hist(transac_reglas_sorted$confidence, col="skyblue",
     main="Distribucion de la confianza de las reglas",
     xlab="Confianza",
     )
```
```{r}
hist(transac_reglas_sorted$lift, col="red",
     main="Distribucion del lift de las reglas",
     xlab="Lift")
```
```{r}
plot(transac_reglas, method = "scatterplot", measure=c("support", "confidence"), engine="plotly")
```

En base a las reglas obtenidas, vemos que por ejemplo cuando se llevan taza y platillo de té color rosa en conjunto con el de rosas, tambien llevan el conjunto verde con un 90% de confianza. También vemos que cuando se llevan loncheras de niña, con un 70% de confianza podremos decir que se llevaran la versión de niño. Otro ejemplo es que cuando llevan el kit de hornear SPACEBOY, tambien llevarán el kit de hornear de 9 piezas, con un 75% de confianza.

*CONSULTAS*

ANALISIS RFM O ALGO POR EL ESTILO QUE LUEGO SIRVE PARA REALIZAR KMEANS?

TEST DE FISHER? PROPOSITO?
MAXIMAL? IS.MAXIMAL()? PROPOSITO?

SIGUIENTE GRÁFICO:

```{r}
plot(transac_reglas, method="paracoord", control=list(alpha=0.5))
```